

DEVELOPPEUR WEB

Je suis un jeune homme de 25 ans énergique, ambitieux et polyvalent, qui a développé une approche mature et responsable de toutes les tâches accordées, je maîtrise les différentes étapes techniques de la création d'un site ou d'une application web, de la compréhension des besoins d'utilisateurs, au développement frontend et backend en passant par la maintenance.

éhdi

01, Rue bangladesh, Soukra, Ariana (2036), Tunisia +216 21 435 478 mehdihmmi77@gmail.com

@mehdi_hmmi (o)

Méhdi Hammami



+216 21 435 478



ILLUSTRATOR **РНОТОЅНОР** CANVA PREMIER PRO

> CSS HTML

PHP

MYSQL

JAVASCRIPT ES6

JAVA

REACT IS

REDUX

FORMATION

2015-2016

DIMPLOME DE BACCALAURÉAT

LYCÉE SAADA, LA MARSA

Baccalaureat en Science informatique.

2017-2021

DIPLOME DE LICENCE

ÉCOLE SUPÉRIEURE DES SCIENCE ÉCONOMI-**OUES ET COMMERCIALES DE TUNIS**

Licence en informatique de gestion

2022

CERTFICAT EN HTML5 ET CSS3

PIRPI F

Obtention d'un certificat en HTML5 et CSS3.

2022

CERTFICAT EN DEVELOPPEMENT WEB COMPLETE

UDEMY

Obtention d'un certificat en HTML, CSS, BOOTSTRAP, JAVASCRIPT, JQUERY, PHP, MYSQL, AJAX et WORDPRESS .

CERTFICAT EN ANGLAIS GÉNERAL

AMIDEAST

Obtention d'un certificat en anglais général.

2022

CERTFICAT EN REACT IS

LinkedIn

Obtention d'un certificat dans l'essentiel de React.IS.

2019



CERTFICAT EN FRONT END DEVELOPMENT LIBRARIES

FreeCodeCamp

Obtention d'un certificat en front end development libraries BOOTSTRAP, JQUERY, SASS, REACT, REDUX, REACT-REDUX.

EXPÉRIENCE PROFESSIONNELLE

GLOBAL COUNCIL OF SPORT SCIENCE

Juilliet 2021 - Actuellement

DEVELOPPEUR WEB / RESPONSABLE DU SERVICE TECHNIQUE

Tester les applications du site Web , résoudre certains problèmes du site web a





mehdihmmi77@gmail.com



+216 21 435 478



www.behance.net/mehdihammami



www.linkedin.com/in/hammami-mehdi



www.github.com/Mehdihmmi77

EXPÉRIENCE PROFESSIONNELLE

l'aide d'un autre développeur BACK-END, superviser les opérations techniques de l'unité et la croissance stratégique de son infrastructure, superviser le personnel affecté et fournir un soutien continu aux systèmes informatiques critique de la société, développer des concepts graphiques et des mises en page pour les illustrations de produits.

NEXT STEP

Février 2021 - Mai 2021

STAGIARE (CYBERSÉCURITÉ)

Développement d'un module de réponse automatique Splunk dédiée au pare feu Sophos XG.

D.U.C RESTAURENT & TRAITEUR

Mai 2020 - Décembre 2020

GRAPHIC DESIGNER

Créer les infographies pour illustrer les publications Facebook, Instagram et Linkedin du client. Création des brochures et la facade, Réalisation de la mise en page des documents internes de l'agence.

PROJETS PERSONNELS

Développement des projets personnel pour la maitise de la librairie REACT JS, et developper mes compétences dans les languages de programmtion et le concept oritonté objet tous en utilisant la méthodologe Agile Scrum dans la conception et la gestion de temps de chahque projet

LANGUES



FRANÇAIS



ANGLAIS



ARABE

AUTRE COMPÉTENCE

- MAILCHIMP
- PIXELS
- FACEBOOK BUSINESS